【裁判字號】    97,上易,2339
【裁判日期】    970930
【裁判案由】    竊盜
【裁判全文】
臺灣高等法院刑事判決                97年度上易字第2339號
上  訴  人
即  被  告  乙○○
上列上訴人因竊盜案件，不服臺灣板橋地方法院九十七年度易字
第一五００號，中華民國九十七年七月七日第一審判決（起訴案
號：臺灣板橋地方法院檢察署九十七年度偵字第四五四一號），
提起上訴，本院判決如下：
    主  文
上訴駁回。
    事  實
一、乙○○與張誌恩共同基於意圖為自己不法所有之犯意聯絡與
    行為分擔，於民國九十七年一月一日下午三時許，由張誌恩
    駕駛其父張楊田所有之車牌號碼ＨＮ－五○九八號自用小貨
    車，搭載乙○○前往臺北縣三峽鎮五寮里詩朗十六號前，徒
    手竊取甲○○○所有之ㄇ型鐵條共二百九十八公斤，得手後
    將之變賣予不知情之資源回收業者洪厚（已經檢察官另為不
    起訴處分），得款新台幣二千九百八十元共同朋分花用。嗣
    經警調閱甲○○○住處附近之監視錄影畫面，而循線查獲。
二、案經甲○○○訴由臺北縣政府警察局三峽分局報告臺灣板橋
    地方法院檢察署檢察官偵查起訴。
    理  由
一、被害人甲○○○、目擊證人黎鳳秋及共犯張誌恩在警詢時之
    供述，雖屬審判外陳述，但被告乙○○知情而未於言詞辯論
    終結前聲明異議，本院衡酌該警詢筆錄製作時之外在客觀環
    境與附隨條件，認無不當情況，依刑事訴訟法第一百五十九
    條之五第二項規定，應認具有證據適格，合先敘明。
二、訊據被告否認有共同竊盜之犯行，辯稱：伊只是順手幫張誌
    恩的忙而已，不知道是偷東西，當時伊已經酒醉云云。惟前
    揭共同竊盜之事實，業據被告於原審中供認不諱（見原審卷
    第四九頁），核與戴英惠、黎鳳秋指證之情節相符，並經張
    誌恩證述屬實，且有回收管制簿影本二紙（變賣單據）及監
    視錄影畫面翻拍照片影本四紙在卷可資佐證，事證明確，被
    告所辯顯係事後圖卸之詞，不足採信，其犯行堪以認定。
三、核被告所為，係成立刑法第三百二十條第一項之竊盜罪。被
    告與成年男子張誌恩之間，有犯意聯絡與行為分擔，為共同
    正犯。
四、原審本同上見解，因依刑法第二十八條、第三百二十條第一
    項、第四十一條笫一項前段，刑法施行法第一條之一各規定
    ，於審酌被告於本案行為前五年以內未曾因故意犯罪受有期
    徒刑以上刑之宣告，有本院被告前案紀錄表各一份存卷足佐
    ，其素行尚非惡劣；兼衡被告上開行為非但侵害個人財產法
    益，並影響社會安全秩序，暨其犯罪之動機、目的、手段、
    被害人之損害及於犯罪後坦承犯行，態度良好等一切情狀，
    量處有期徒刑四月，並諭知易科罰金之折算標準。核其認事
    用法，俱無違誤，量刑亦甚允洽。被告上訴意旨，否認犯罪
    ，為無理由，應予駁回。
據上論斷，應依刑事訴訟法第三百六十八條，判決如主文。
本案經檢察官吳國南到庭執行職務。
中    華    民    國    97    年    9     月    30    日
            刑事第十八庭  審判長法  官  徐昌錦
                                法  官  周政達
                                法  官  陳健順
以上正本證明與原本無異。
不得上訴。
                                書記官  王韻雅
中    華    民    國    97    年    9     月    30    日
附錄：本案論罪科刑法條全文
中華民國刑法第320條（普通竊盜罪、竊佔罪）
意圖為自己或第三人不法之所有，而竊取他人之動產者，為竊盜
罪，處5年以下有期徒刑、拘役或5百元以下罰金。
意圖為自己或第三人不法之利益，而竊佔他人之不動產者，依前
項之規定處斷。
前二項之未遂犯罰之。


司法院資訊處製作；財團法人民間司法改革基金會備份。
